【裁判字號】    94,易,611
【裁判日期】    950124
【裁判案由】    竊盜
【裁判全文】
臺灣高雄地方法院刑事判決               94年度易字第611號
公  訴  人  臺灣高雄地方法院檢察署檢察官
被      告  乙○○
                    3樓
被      告  丙○○
被      告  己○○
上列被告因竊盜案件，經檢察官提起公訴（93年度偵字第23682
號），本院判決如下：
    主  文
乙○○、丙○○、己○○結夥三人以上竊盜，各處有期徒刑陸月
，如易科罰金，均以佰元折算壹日。
    事  實
一、乙○○、丙○○、己○○結夥三人共同基於意圖為自己不法
    所有之犯意聯絡，於民國93年11月21日下午6 時許，與不知
    情之女子戊○○共同分乘車牌號碼ZFB-730 號乙○○所有、
    車牌號碼WDN-452 號丙○○所有，另輛車牌號碼不詳等三輛
    機車，至高雄縣林園鄉○○段高屏溪旁，乙○○、丙○○、
    己○○三人即共同徒手竊取丁○○所有、置放於該處之三角
    板手、活動板手、固定板手、鐵管等各1 支及馬達機具3台
    ，得手後，彼等三人即將馬達機具3 台置於上開丙○○所有
    之機車上，而活動板手、固定板手、三角板手、鐵管等工具
    ，則分別置於上開乙○○、丙○○所有之機車上，4 人欲騎
    乘機車離去時，為丁○○發現報警而查獲，並當場扣得上開
    物品，始知悉上情。
二、案經高雄縣政府警察局林園分局報請臺灣高雄地方法院檢察
    署檢察官偵查起訴。
    理  由
一、證據能力部分：
    (一)按被告以外之人於檢察事務官、司法警察官或司法警察調
      查中所為之陳述，與審判中不符時，其先前之陳述具有較
      可信之特別情況，且為證明事實存否所必要者，得為證據
      ，刑事訴訟法第159 條之2 定有明文。所謂「較可信之特
      別情況」之情形，應就前後陳述時之外部情況（如時間之
      間隔、有意識的迴避、受不當外力干擾、事後串謀、自白
      或立即反應所知、是否有親友在場及筆錄是否清楚明確等
      ）進行比較，以資決定何者外部情況具有可信性；若陳述
      係在特別可信之情況下所為，虛偽陳述之危險性不高，雖
      係審判外陳述，或未經被告反對詰問，仍得承認其有證據
      能力。查證人丙○○於警詢中陳稱：扣案之抽水馬達為伊
      與乙○○、己○○一起搬到機車上等語（警卷第1 頁參照
      ），惟於本院審理中以證人身份結證，則改稱：伊當時與
      己○○在高屏溪裡抓魚，馬達不是伊拿的等語（本院卷第
      135 至13 7頁參照），是其於警詢及本院審理中之陳述已
      有前後不符之情形。本院審酌證人丙○○於警詢中之陳述
      係案發翌日所為，屬知覺事實發生後隨即所為之陳述，應
      無因記憶歷久而有模糊之虞之瑕疵，且本院於審理中依職
      權訊問，證人丙○○亦自承：「（問：在警察局警察詢問
      時，是否有錄音？）是。」、「（問：製作筆錄時警察有
      無打你？）沒有。」、「（問：是否一邊詢問、一邊錄音
      ？）是。」「（問：警察警詢完畢，有無看過筆錄？）有
      。」等語明確（本院卷第135 、136 頁參照），參以證人
      丙○○上開警詢所述與被告乙○○於警詢及本院審理中所
      供述之情節均互相一致，復於本院審理中，審判長訊問起
      訴犯罪事實，證人丙○○復又改稱：是乙○○要伊二人幫
      忙將布袋放在機車上等語（本院卷第141 頁參照），足見
      證人丙○○於本院審理中所言，不無卸責虛掩之情，而其
      於警詢中之陳述，則係出於其真意，且無違法取供之情事
      。揆諸上開說明，證人丙○○於警詢中之陳述，客觀上應
      具較可信之特別情況，且亦為證明被告三人竊取他人物品
      之犯罪事實存否所必要，依上揭規定，其於警詢中之證言
      應有證據能力。
    (二)被告以外之人於偵查中向檢察官所為之陳述，除顯有不可
      信之情況者外，得為證據，刑事訴訟法第159 條之1 第2
      項定有明文。本件證人黃建銘於檢察官偵查中所為之證述
      內容，業經其具結擔保其證詞之真實性，且無顯有不可信
      之情況，復與本案相關之待證事實具有關連性，自應具有
      證據能力。
    (三)除顯有不可信之情況外，公務員職務上製作之紀錄文書、
      證明文書，亦得為證據，刑事訴訟法第159 條之4 第1款
      亦有明文規定。本件查獲員警所製作之扣押筆錄暨扣押物
      品目錄表、贓物認領收據及查獲現場照片，均屬公務員於
      其職務上製作之紀錄文書、證明文書，亦查無何顯不可信
      之情形，應認該等文書均具有證據能力，而得作為認定本
      件犯罪事實之證據。
二、事實認定：
    訊據被告三人，被告乙○○、丙○○固坦承有於上開時地搬
    運扣案物品至機車上之事實，被告己○○則坦承有幫忙推車
    之事實，惟均矢口否認有何加重竊盜之犯行，被告乙○○辯
    稱：伊以為那是廢鐵云云，被告丙○○辯稱：是乙○○要伊
    幫忙將布袋放在機車上云云，被告己○○則辯以：伊僅幫忙
    推車，沒有搬運東西云云。惟查：被告乙○○於警詢、偵查
    及本院審理中及被告丙○○於警詢及本院審理中，對三人協
    力搬運扣案物品至機車上等情均自承不諱（警卷第1 、6 頁
    、偵卷第18頁、本院卷第140 、141 頁參照），參以證人丙○○於警詢中亦證稱：扣案之抽水馬達是伊與乙○○（筆錄
    內關於「丙○○」部分為誤載，應予以更正）、己○○一起
    搬到機車上等語明確（警卷第1 頁參照），是扣案物品確係
    由被告三人協力搬運至所騎乘之機車上一節，應堪認定。次
    查，證人丁○○於偵查中證述：被偷的馬達都還可以使用等
    語（偵卷第31頁參照），而觀諸查獲現場照片顯示（警卷第
    25、26頁參照），扣案之抽水馬達3 具，雖外表均略有生鏽
    ，但未經過拆解，外觀上尚不致令人誤認為廢鐵，是被告乙○○辯稱係撿拾廢鐵一節，要非可採。此外，復有扣押筆錄
    暨扣押物品目錄表1 份、贓物認領收據1 紙及查獲現場照片
    9 張在卷可稽（警卷第20、21、23至26頁參照），復證人丁○○於偵查中亦證述：乙○○、丙○○、己○○三人及另一
    名女子分乘3 輛車欲離開時被伊發現，伊共被偷幫浦3 台及
    鐵管、三角扳手、活動扳手、固定扳手各1 支，乙○○所騎
    的車子放工具，另一部機車放幫浦及工具等語無訛（偵卷第
    30、31頁參照），顯見被告三人確於上開時地結夥竊取他人
    所有之財物。綜上所述，被告三人上開所辯，顯係事後卸責
    之詞，而被告丙○○於本院審理中之證稱，亦係迴護被告己○○之詞，均不足採信。本件事證明確，被告三人加重竊盜
    之犯行均堪已認定，應依法論科。
三、論罪科刑：
    核被告乙○○、丙○○、己○○所為，均係犯刑法第321 條
    第1 項第4 款之加重竊盜罪。被告三人就前揭犯行，有犯意
    之聯絡及行為之分擔，均為共同正犯。爰審酌被告三人不思
    以正當途徑獲取財物，竟恣意竊取他人物品，對他人財產安
    全危害甚鉅，且犯後猶狡詞卸責，犯後態度難謂良好，本不
    宜輕縱，惟念及其等所竊取之物品價值尚非甚鉅，且所竊物
    品已由被害人領回，被害人之損失已獲得部分減輕等一切情
    狀，分別量處如主文所示之刑，並均諭知易科罰金之折算標
    準，以示懲儆。
據上論斷，應依刑事訴訟法第299 條第1 項前段，刑法第28條、
第321 條第1 項第4 款、第2 項、第41條第1 項前段，罰金罰鍰
提高標準條例第2 條，判決如主文。
本案經檢察官甲○○到庭執行職務
中    華    民    國    95    年    1     月    24    日
                  刑事第四庭審判長法  官  李嘉興
                                  法  官  陳明呈
                                  法  官  陳振嘉
如不服本判決，應於判決送達後10日內，向本院提出上訴狀。
以上證明證明與原本無異。
中    華    民    國    95    年    1     月    24    日
                                   書記官  顏宗貝
附錄法條：
中華民國刑法第321條第1項第4款
犯竊盜罪而有左列情形之一者，處6 月以上、5 年以下有期徒刑
：結夥三人以上而犯之者。


司法院資訊處製作；財團法人民間司法改革基金會備份。
